【裁判字號】    95,易,1007
【裁判日期】    950731
【裁判案由】    家暴傷害等
【裁判全文】
臺灣桃園地方法院刑事判決              95年度易字第1007號
公  訴  人  台灣桃園地方法院檢察署檢察官
被      告  乙○○
                    號
上列被告因傷害等案件，經檢察官聲請以簡易判決處刑（94年度
偵字第17366 號、95年度偵字第1125號），本院認不得以簡易判
決處刑，改依通常程序審理，本院判決如下：
    主  文
本件公訴不受理。
    理  由
一、按告訴乃論之罪，告訴人於第一審辯論終結前得撤回其告訴
    ，又告訴經撤回者，法院應諭知不受理之判決，刑事訴訟法
    第238 條第1 項、第303 條第3 款定有明文。又檢察官聲請
    以簡易判決處刑之案件，經法院認應為不受理判決之諭知者
    ，應適用通常程序審判之，同法第451 條之1 第4 項第3 款
    、第452 條復有明文。本件檢察官就被告乙○○之傷害及毀
    損犯行聲請簡易判決處刑，被告乙○○所涉犯傷害及毀損犯
    行係屬告訴乃論之罪，告訴人溫呂秋艇、甲○○以書狀向本
    院表示撤回對被告乙○○之告訴，經本院受理後認有刑事訴
    訟法第451 條之1 第4 項第3 款情形改依通常程序審判，合
    先敘明。
二、聲請簡易判決處刑意旨略以：乙○○係溫呂秋艇之姪兒、甲
    ○○之堂兄，具有家庭暴力防治法第3 條第4 款所定之家庭
    成員關係，乙○○因家產爭執，基於傷害人身體之概括犯意
    ，於民國94年2 月25日下午3 時30分許，在桃園縣楊梅鎮上
    田里16鄰田寮子23之1 號內，持木棍連續毆打溫呂秋艇及甲
    ○○，致溫呂秋艇受有頭頂裂傷1 公分、甲○○受有頭部挫
    傷之傷害；乙○○另基於毀損之故意，於94年12月4 日下午
    5 時許，在桃園縣楊梅鎮上田里16鄰田寮子23之1 號前，持
    掃帚敲打甲○○所有之車號NR－062 號營業小客車引擎蓋及
    左側照後鏡，致該車引擎蓋產生2 凹洞、照後鏡破裂而均不
    堪使用。案經被害人溫呂秋艇、甲○○告訴，因認被告乙○
    ○涉犯刑法第277 條第1 項傷害及第354 條之毀損罪嫌。
三、按「刑法第277 條之傷害罪須告訴乃論。查本件告訴人朱刊
    治告訴後，於本案第一審辯論終結前具狀撤回告訴。且依證
    人所言足證告訴人與被告確有和解之意，而簽立和解書，並
    基於此一和解而為撤回告訴之意思表示，且依其撤回告訴狀
    及和解書之所載，其有撤回告訴之意思甚明，從而足認其具
    狀時有撤回告訴之意思。本件於臺灣板橋地方法院檢察署收
    狀時，即生撤回告訴之效力，不因其事後否認有撤回告訴之
    意思，而影嚮撤回之效力」，台灣高等法院著有87年上易字
    第7169號判決可資參照。查本件告訴人甲○○於94年8 月12
    日於桃園縣政府警察局楊梅分局楊梅派出所對被告乙○○所
    涉之傷害犯行提起告訴（見94年度偵字第17366 號卷第27頁
    ），於94年9 月5 日已以言詞及具狀經由桃園縣政府警察局
    楊梅分局向台灣桃園地方法院檢察署撤回告訴（同上卷第8
    頁、第18頁），從而足認告訴人甲○○具狀時有撤回告訴之
    意思，不因告訴人甲○○於94年10月17日偵查中表示因被告
    乙○○未依和解契約履行而不願撤回（同上卷第23頁），而
    影響撤回之效力，本件被告乙○○就對於告訴人甲○○所為
    之傷害犯行，依前開說明，自應諭知不受理之判決。
四、本件被告乙○○對於告訴人溫呂秋艇所為之因傷害犯行，及
    對於告訴人甲○○所為之毀損犯行，經檢察官提起聲請簡易
    判決處刑，認為犯刑法第277 條第1 項及第354 條之罪，依
    同法第287 條前段及第357 條規定，須告訴乃論，茲據告訴
    人溫呂秋艇、甲○○已就被告乙○○所涉前揭過失傷害及毀
    損犯行達成和解，並於95年7 月25日以言詞及書狀撤回前揭
    傷害及毀損告訴等情，有本院95年7 月25日筆錄及撤回告訴
    狀可稽，依照前開法條之規定，本件不經言詞辯論，逕行諭
    知不受理之判決。
五、本件公訴人原聲請簡易判決處刑，經本院認有刑事訴訟法第
    451 條之1 第4 項但書之不宜以簡易處刑情事，依同法第45
    2條規定，改依通常程序審理。
據上論斷，應依刑事訴訟法第452 條、第303 條第3 款、第307
條，判決如主文。
中    華    民    國    95    年    7     月    31    日
                  刑事第四庭  審判長法  官  黃斯偉
                                    法  官  陳心婷
                                    法  官  張淑華
以上正本證明與原本無異。
如不服本判決應於送達後10日內向本院提出上訴狀。
                                    書記官  郭中明
中    華    民    國    95    年    8     月    1     日


司法院資訊處製作；財團法人民間司法改革基金會備份。
